臺灣高等法院高雄分院刑事判決　　　 96年度交上易字第107號
上　訴　人
即　被　告　乙○○
選任辯護人　魯惠良　律師
上列上訴人因被告過失傷害案件，不服臺灣澎湖地方法院96年度
交易字第4 號中華民國96年9 月3 日第一審判決（起訴案號：臺
灣澎湖地方法院檢察署95年度偵字第674 號），提起上訴，本院
判決如下：
     主  文
上訴駁回。
乙○○緩刑貳年。
     事  實
一、乙○○於民國95年8月12日中午12時50分許，駕駛車號EF-74
    13號自用小客車，沿澎湖縣馬公市○○街北向南方向行駛，
    途經新營路口欲左轉時，本應注意遵守汽車行駛至交岔路口
    時，轉彎車應讓直行車先行等規定，且依當時狀況，並無不
    能注意之情事，竟疏未注意前揭規定，適有亦疏未注意車前
    狀況之陳威廷騎乘車號CR5-083 號重型機車附載甲○○，沿
    新營路東向西方向行駛至前揭岔路口，兩車發生碰撞，陳威
    廷、甲○○人車倒地，陳威廷因而受有右手掌擦傷（未據告
    訴），甲○○受有右小腿開放粉碎性骨折併皮瓣壞死等傷害
    。又乙○○於事故發生後，隨即打電話向文澳派出所員警承
    認為肇事人，並申告前開行為，自首接受裁判。
二、案經甲○○訴由澎湖縣警察局馬公分局報請臺灣澎湖地方法
    院檢察署檢察官偵查起訴。
     理  由
一、訊據上訴人即被告乙○○供認有於右揭時地過失傷害之事實
    ，惟辯稱：事故現場路口無交通號幟，上訴人駛抵永祿街口
    二側路邊種植高約兩公尺樹籬，轉彎時無法看到左側遠方來
    車，上訴人駛抵路口時，已先停車禮讓由東向西行經之機車
    ，俟其通過後才起步，車速極慢，僅車頭稍出該路口，若非
    陳威廷高速行駛及行經路口未減速慢行，縱兩車相撞，亦不
    致使被害人受較重之傷云云。
二、經查：
  (一)上揭事實，業據證人陳威廷、甲○○指述甚詳，並有道路交
    通調查報告表、道路交通事故現場圖、現場照片12幀、道路
    交通事故當事人酒精測定表、診斷證明書附卷可稽。
  (二)按汽車行駛至交岔路口，轉彎車應讓直行車先行，道路交通
    安全規則第102 條第1 項第7 款定有明文。依上開道路交通
    事故調查報告表所示，當時情形為路面乾燥並無障礙物，且
    視距良好，並無不能注意之情事，詎被告於上揭時、地駕駛
    車輛，應注意能注意而不注意上開規定，以致肇事，被告之
    行為自有過失。機車騎士陳威廷雖亦疏未注意車前狀況，同
    有過失，然不能免除被告過失之責任，則本件被告之過失行
    為與告訴人所受之普通傷害間具有相當因果關係。又上訴人
    駕駛小客車左轉未讓直行車先行是肇事主因，陳威廷駕駛重
    機車未注意車前狀況為肇事次因，臺灣省高屏澎區車輛行車
    事故鑑定委員會鑑定後復同此認定，有該會96年1 月12日高
    屏澎鑑字第951176號函及所附鑑定意見書附卷可稽。本件事
    證明確，被告犯行堪以認定。
三、核被告乙○○所為，係犯刑法第284條第1項前段過失傷害罪
    。被告於犯罪未被有偵查權之機關或公務員發覺前，即向文
    澳派出所之員警自首犯罪，並接受審判，有警詢筆錄可稽，
    依刑法第62條前段之規定減輕其刑。
四、原審認被告罪證明確，因而適用刑法第284 條第1 項前段、
    第62條前段、第41條第1 項前段、中華民國96年罪犯減刑條
    例第2 條第1 項第3 款、第7 條、第9 條。爰審酌被告過失
    之程度，告訴人所受之傷勢非輕，及被告犯罪後坦承犯行，
    業已賠償告訴人新臺幣83,909元 (本院辯論終結後，又賠償
    40萬元，雙方達成和解）等一切情狀，量處有期徒刑3 月，
    並諭知易科罰金之折算標準。又被告係於96年4 月24日以前
    犯本罪，應依中華民國96年罪犯減刑條例第2 條第1 項第3
    款之規定減其宣告刑期2 分之1 ，並諭知易科罰金之折算標
    準。其認事用法，核無不合，量刑亦屬允當，被告上訴意旨
    認原審量刑太重，指摘原判決不當，為無理由，應予駁回。
    又本院認被告因一時疏忽，偶罹刑典，經此偵審程序及刑之
    宣告，應知警惕而無再犯之虞，爰認所宣告之刑，以暫不執
    行為適當，併依刑法第74條第1 項第1 款宣告緩刑2 年，以
    啟自新。
據上論斷，應依刑事訴訟法第368 條、第74條第1 項第1 款，判
決如主文。
本案經檢察官孫小玲到庭執行職務。
中　　華　　民　　國　　96　　年　　11　　月　　8 　　日
                  刑事第一庭    審判長法  官  郭雅美
                                      法  官  莊崑山
                                      法  官  張意聰
以上正本證明與原本無異。
本件判決不得上訴。
中　　華　　民　　國　　96　　年　　11　　月　　9 　　日
                                      書記官  張寶花
附錄本判決論罪科刑法條：
刑法第284條第1項
因過失傷害人者，處6月以下有期徒刑、拘役或5百元以下罰金，
致重傷者，處1年以下有期徒刑、拘役或5百元以下罰金。
                                                  　  Ｆ
